---
title: "Apuntes 1"
author: "Daniel Ramos"
date: "23/10/2020"
output: html_document
---

```{r setup, include=FALSE}
#Configuración básica del fichero deberia venir aquí
knitr::opts_chunk$set(echo = TRUE)
```

# Vectores

Todos los objetos que contiene el vector deben ser del mismo tipo (en R)

* lógicos (`logical`) `TRUE`o `FALSE`
* numérico: `integer`, `numeric`, `complex`,...
* string: `character`

Repite un valor n veces:

rep(pi, 3)

seq(5, 29, by=6)

seq(5, 29, length.out = 6)

seq(5, by=6, length.out = 6)

sqrt(x) se aplica a todos los componentes de un vector

sapply(v, FUN = cuadrado) para aplicar formulas a todo un vector

```{r}
v_abs <- function(x){
  if (x>0){
    x
  } else{
    -x
  }
}
```
sort(v) me dara la lista ordenada

rev(v)

rev(sort(v))

v[-4] excluye la posicion del vector original

v[-(3:5)]

v==2 Vector con booleanos, cierto donde se cumple

v[v==2] nos da los elementos que cumplen la condicion

v[v > 2 & v%%2==0] Nos da mayores que dos y pares

which(x > 2) Nos da las posiciones, los indices que safisfacen la condicion

which.min(v) Nos da la primera posicion en la que el vector tiene el valor más pequeño

which(v == (min(v))

En R vamos a usar sapply, no vamos a usar bucles

# Factores

factor(c("España, "Francia", "Francia", "España", "Alemania"))

Tiene niveles: Alemania, España, Francia

levels(factor)

Datos ordenados:

notas = ordered(c(1,1,1,1,2,2,2,3,3,3,4,4,4,4,3,2,1), levels= 1:4, labels =c("Suspendido", "Aprobado", "Notable", "Excelente")

# Listas

Contienen conjuntos de datos que puedes ser heterogeneos

mi_lista = list(nombre= "X", notas = notas, vector = v, media = mean(v))

mi_lista$vector

str(mi_lista) Muestra la estructura de la lista

names(mi_lista) Muestra las etiquetas de la lista

# Matrices

matrix(1:12)
