---
title: "Tarea 9 R"
author: "Daniel Ramos"
date: "10/1/2021"
output: html_document
---

```{r setup, include=FALSE}
knitr::opts_chunk$set(echo = TRUE)
library(tidyverse)
```


## Ejercicio 1
Indica cuantos estudiantes formaron parte del estudio de deporte
```{r}

df = read.csv("data/run.csv", header = TRUE)
dim(df)
#92 Estudiantes

```

## Ejercicio 2
Indica cuantos individuos son hombres y cuantos son mujeres
```{r}
dim(df[df$genero == "H",]) #57 Hombres
dim(df[df$genero == "M",]) #35 Mujeres
```

## Ejercicio 3
Calcula el porcentaje medio de variación del pulso por minuto entre antes y después de hacer ejercicio y compara el valor de los que hacen ejercicio habitualmente y los que no. ¿Observas mucha diferencia?
```{r}
hace_deporte <- df[df$hace.deporte == "si",]
no_deporte <-  df[df$hace.deporte == "no",]

mean(hace_deporte$pulso.despues)-mean(hace_deporte$pulso.antes)

mean(no_deporte$pulso.despues)-mean(no_deporte$pulso.antes)

#Los que hacen deporte tienen pulsaciones más altas después de hacerlo
```

## Ejercicio 4
Calcula el porcentaje medio de variación del pulso por minuto entre antes y después de hacer ejercicio  para los estudiantes que hacen ejercicio habitualmente y compara el valor de los hombres con el de las mujeres. ¿Observas mucha diferencia?
```{r}
hombres <- hace_deporte[hace_deporte$genero == "H",]
mujeres <- hace_deporte[hace_deporte$genero == "M",]

mean(hombres$pulso.despues)-mean(hombres$pulso.antes)
mean(mujeres$pulso.despues)-mean(mujeres$pulso.antes)
#Hay bastante diferencia
```

## Ejercicio 5
Calcula el porcentaje medio de variación del pulso por minuto entre antes y después de hacer ejercicio para los estudiantes que no hacen ejercicio habitualmente y compara el valor de los fumadores con los no fumadores. ¿Observas mucha diferencia?
```{r}
fuma <- no_deporte[no_deporte$fuma == "si",]
no_fuma <- no_deporte[no_deporte$fuma == "no",]
mean(fuma$pulso.despues)-mean(fuma$pulso.antes)
mean(no_fuma$pulso.despues)-mean(no_fuma$pulso.antes)
#No hay mucha variación
```

## Ejercicio 6
Calcula el porcentaje medio de variación del pulso por minuto entre antes y después de hacer ejercicio de todos los estudiantes según el tipo de actividad física que realizan. ¿Observas alguna diferencia?
```{r}
nula <- df[df$tipo.actividad == "nula",]
suave <- df[df$tipo.actividad == "suave",]
moderada <- df[df$tipo.actividad == "moderada",]
intensa <- df[df$tipo.actividad == "intensa",]
mean(nula$pulso.despues)-mean(nula$pulso.antes)
mean(suave$pulso.despues)-mean(suave$pulso.antes)
mean(moderada$pulso.despues)-mean(moderada$pulso.antes)
mean(intensa$pulso.despues)-mean(intensa$pulso.antes)
#Hay bastante diferencia entre los distintos grupos

```


