---
title: "Tarea 8 R Medallas"
author: "Daniel Ramos"
date: "31/10/2020"
output: html_document
---

```{r setup, include=FALSE}
knitr::opts_chunk$set(echo = TRUE)
```

```{r}
medallas = read.csv("medals.csv")
```


## Ejercicio 1

¿Cuantos deportistas aparecen en el data frame?


```{r}
View(medallas)
nrow(medallas) 
#Hay 2311 filas, pero no significa que haya 2311 porque las medallas no solo son individuales, aparte un mismo atleta puede ganar medallas durante distintos años
```
## Ejercicio 2

¿Cuantos han ganado medallas de oro, cuantos de plata y cuantos de bronce?

```{r}
table(medallas$Medal)
#El número de medallas Bronce: 764 Plata: 773 y Oro:774
```

## Ejercicio 3

¿En cuantos lugares se han hecho olimpiadas de invierno?

```{r}
length(table(medallas$City))
#Se ha hecho en 17 ciudades distintas  

```

## Ejercicio 4

¿Cuantos hombres y cuantas mujeres hay?

```{r}
table(medallas$Event.gender)
#1386 Hombres, 802 Mujeres y 123 Equipos Mixtos
```

## Ejercicio 5

¿En qué año participaron más deportistas?

```{r}

which(table(medallas$Year) == max(table(medallas$Year)))
#2006
```

## Ejercicio 6

El campo NOC indica el país del ganador de la medalla. ¿Qué país puede presumir de haber ganado más medallas de oro en los juegos de invierno entre 1960 y 1996?

```{r}
oro = medallas[medallas$Medal == "Gold", ]
View(oro)
which(table(oro$NOC) == max(table(oro$NOC)))
#Noruega ha ganado más juegos de invierno
```

