---
title: "Ejercicios sobre LaTeX, R y Markdown"
author: "Daniel Ramos"
date: "24/10/2020"
output: html_document
---

```{r setup, include=FALSE}
knitr::opts_chunk$set(echo = TRUE)
```

## Preguntas

### Pregunta 1

Realizad los siguientes productos de matrices siguiente en `R`:

$A \cdot B$

$B \cdot A$

$(A \cdot B)^t$

$B^t \cdot A$

$(A \cdot B)^{-1}$

$A^{-1} \cdot B^t$

donde

$A=\begin{pmatrix}
1 & 2 & 3 & 4\\
4 & 3 & 2 & 1\\
0 & 1 & 0 & 2\\
3 & 0 & 4 & 0
\end{pmatrix}$
$B=\begin{pmatrix}
4 & 3 & 2 & 1\\
0 & 3 & 0 & 4\\
1 & 2 & 3 & 4\\
0 & 1 & 0 & 2
\end{pmatrix}$

Finalmente, escribe haciendo uso de $\LaTeX$ el resultado de los dos primeros productos de forma adecuada.

```{r}
A = rbind(c(1,2,3,4),c(4,3,2,1),c(0,1,0,2),c(3,0,4,0))
B = rbind(c(4,3,2,1),c(0,3,0,4),c(1,2,3,4),c(0,1,0,2))

C=A*B
```
$C=\begin{pmatrix}
4 & 6 & 6 & 4\\
0 & 9 & 0 & 4\\
1 & 2 & 0 & 8\\
0 & 0 & 0 & 0
\end{pmatrix}$

## Pregunta 2
Considerad en un vector los números de vuestro DNI y llamadlo dni. Por ejemplo, si vuestro DNI es 54201567K, vuestro vector será

$$\textit{dni} = (5,4,2,0,1,5,6,7)$$

Definid el vector en `R`. Calculad con R el vector dni al cuadrado, la raíz cuadrada del vector dni y, por último,
la suma de todas las cifras del vector dni.
Finalmente, escribid todos estos vectores también a $\LaTeX$

```{r}
dni = c(5,4,2,0,1,5,6,7)

dni^2
sqrt(dni)
sum(dni)
```
$\textit{dni}^2 = (5,4,2,0,1,5,6,7)$

$\sqrt{\textit{dni}} = (2.23,2,1.41,0,1,2.24,2.45,2.65)$

$\textit{suma} = 30$

## Pregunta 3

Considerad el vector de las letras de vuestro nombre y apellido. Llamadlo `name`. Por ejemplo, en mi caso sería

$$\textit{nombre} = (D,A,N,I,E,L,R,A,M,O,S)

Definid dicho vector en `R`. Calculad el subvector que solo contenga vuestro nombre. Calculad también el
subvector que contenga solo vuestro apellido. Ordenadlo alfabéticamente. Cread una matriz con este vector.
Redactad todos vuestros resultados y utilizad $\LaTeX$ cuando pertoque

```{r}

nombre = c('D','A','N','I','E','L','R','A','M','O','S')
primer_nombre = nombre[1:6]
print(primer_nombre)
apellido = nombre[7:length(nombre)]
print(apellido)
sort(apellido)
matrix(sort(apellido))
```

